臺灣彰化地方法院刑事判決　　　　 100年度交簡上字第69號
上　訴　人　臺灣彰化地方法院檢察署檢察官
被　　　告　張涵詠
選任辯護人　張崇哲律師
　　　　　　張士融律師
上列上訴人因被告過失傷害案件，不服本院刑事庭中華民國100
年9月6日100年度交簡字第1469號第一審刑事簡易判決（檢察官
聲請簡易判決處刑案號：臺灣彰化地方法院檢察署100年度調偵
字第272號），提起上訴，本院管轄之第二審合議庭判決如下：
    主  文
上訴駁回。
    事  實
一、張涵詠於民國99年10月27日下午17時35分許，駕駛車牌號碼
    J2-7330號自小客車，沿彰化縣鹿港鎮洋仔厝溝北岸由東往
    西方向行駛，行經鹿港鎮○○路○段23巷口與洋仔厝溝北岸
    口時，原應注意汽車行駛時，駕駛人應注意車前狀況，並隨
    時採取必要之安全措施，而依當時夜間有照明、天候晴、乾
    燥無缺陷之柏油路面、道路無障礙物、視距良好，並無不能
    注意之情事，竟疏未注意上情，致所駕之自小客車右前車頭
    先不慎撞擊路邊電線桿後，再失控反彈翻落撞擊對向車道適
    行經彰化縣鹿港鎮洋仔厝溝北岸之由王麗玫所騎乘之車牌號
    碼926-BVH號重型機車左側車身，造成王麗玫當場昏厥並受
    有腦震盪、左側肋骨骨折合併肺挫傷、左側鎖骨骨折、左側
    髖臼骨折、右側股骨頭骨折脫臼等傷害。張涵詠肇事後，2
    人均送至財團法人彰濱秀傳紀念醫院急救，張涵詠於有偵查
    犯罪權限之人尚不知何人肇事之前，向處理事故之警員坦承
    其係肇事者，自首而接受裁判。
二、案經王麗玫訴由臺灣彰化地方法院檢察署檢察官偵查後聲請
    簡易判決處刑。
    理  由
一、按被告以外之人於審判外之陳述，雖不符刑事訴訟法第159
    條之1至第159條之4之規定，而經當事人於審判程序同意作
    為證據，法院審酌該言詞陳述或書面陳述作成時之情況，認
    為適當者，亦得為證據。當事人、代理人或辯護人於法院調
    查證據時，知有第159條第1項不得為證據之情形，而未於言
    詞辯論終結前聲明異議者，視為有前項之同意，刑事訴訟法
    第159條之5定有明文。核其立法意旨在於傳聞證據未經當事
    人之反對詰問予以核實，原則上先予排除。惟若當事人已放
    棄反對詰問權，於審判程序中表明同意該等傳聞證據可作為
    證據；或於言詞辯論終結前未聲明異議，基於尊重當事人對
    傳聞證據之處分權，及證據資料愈豐富，愈有助於真實發見
    之理念，且強化言詞辯論主義，使訴訟程式得以順暢進行，
    上開傳聞證據亦均具有證據能力。查：本判決所引之被告以
    外之人於審判外所為之陳述及卷內其他書證，檢察官及被告
    張涵詠及其辯護人於本院行準備程序中均表示對該等傳聞證
    據之證據能力同意有證據能力，並於本院審理時未就卷內其
    他證據資料之證據能力有所爭執，且迄本院言詞辯論終結前
    ，均未主張有刑事訴訟法第159條第1項不得為證據之情形，
    經本院審酌上開傳聞證據作成時，較無人情施壓或干擾，亦
    無不當取證之情形，認為以之作為本案之證據亦屬適當，是
    上揭傳聞證據均具有證據能力。至其餘資以認定被告犯罪事
    實之非供述證據，亦查無有何違反法定程序取得之情形，亦
    均認具有證據能力。
二、上開犯罪事實，業據被告於本院審理時坦承不諱，並經證人
    即告訴人王麗玫分別於警詢、偵查時證述明確，且有道路交
    通事故現場圖、道路交通事故調查報告表(一)、(二)、現場蒐證
    照片10張、道路交通事故當事人酒精測定紀錄表在卷可佐，
    足證被告之任意性自白與事實相符。
三、按汽車行駛時，駕駛人應注意車前狀況，並隨時採取必要之
    安全措施，道路交通安全規則第94條第3項訂有明文。被告
    駕車途經本案事發路口時，自負有上揭注意義務，抑且，事
    發當時係天候晴，雖夜間但有照明，路面鋪裝柏油、乾燥無
    缺陷、無障礙物、視距良好等情，有卷存前述道路交通事故
    調查報告表(一)為憑，核無不能注意之情事，詎其疏未注意，
    不慎撞擊路邊電線桿後，致所駕駛之自小客車反彈翻落撞擊
    告訴人所騎駛之上揭重型機車，致生本案車禍，其有過失極
    明。另本案經送鑑定結果，認「張涵詠駕駛自小客車未注意
    車前狀況，隨時採取必要之安全措施，先撞擊路邊電桿後失
    控撞擊對向王車，為肇事原因。王麗玫駕駛重機車在遵行己
    向車道內行駛，遭對向先撞路邊電桿失控之張車撞擊，無肇
    事因素」，有臺灣省彰化縣區車輛行車事故鑑定委員會鑑定
    意見書1份存卷足參。又告訴人係因本案車禍致受有如上之
    傷害，告訴人所受之傷害與被告之過失駕車行為間具相當因
    果關係，被告自應負過失傷害之責。綜上，本案事證已明，
    被告犯行洵堪認定，應依法論科。
四、核被告所為，係犯刑法第284條第1項前段之過失傷害罪。又
    本案車禍發生後，被告於有偵查權限之機關尚不知孰為犯罪
    人之前，即向據報前來處理車禍事宜之彰化縣警察局交通警
    察隊鹿港分隊員警承認駕車肇事，而不逃避受裁判，自符合
    自首之要件，故依刑法第62條前段之規定減輕其刑。原審以
    被告過失傷害之犯行明確，援引刑法第284條第1項前段、第
    41條第1項前段、第62條前段、刑法施行法第1條之第1項、
    第2項前段，量處有期徒刑3月，並諭知如易科罰金，以新臺
    幣1,000元折算1日之標準，經核其認事用法並無違誤，告訴
    人王麗玫傷勢雖重，但本案被告於路口緊急右彎時，本應只
    會掉落田間或先掉入排水溝，卻恰巧該地有1支電線桿，致
    被告車輛翻覆往左前反彈撞及告訴人王麗玫，是本案車禍有
    些許超乎預期之因果流程存在，非全然應對被告課處重刑，
    原審顧慮及此，量處有期徒刑3月，量刑亦屬允當，應予維
    持。檢察官上訴意旨略以：被告於警詢及偵訊中均供稱車速
    約為30到40公里，且偵訊時檢察官亦曾告知若是僅這樣的車
    速，是否可能會像電影一樣又會飛又會翻，且亦曾告知若作
    偽證可能涉犯刑法之偽證罪，顯見業已告知被告此部分利害
    關係。若被告有涉犯偽證罪部分，亦應請法院依法告發，並
    請將本件車禍再送鑑定等語。惟查，被告因疏未注意車前狀
    況，致生本案車禍，業經本院認定如前，並據被告坦承屬實
    ，其對本案車禍之發生自難辭其咎，當無再行鑑定之必要。
    另參以被告於偵訊時自承：肇事地點的前方有一輛自小客車
    開遠燈，照到我眼睛，且當時視線較暗，我汽車的右前車頭
    撞就撞上電線桿，接著翻車等語，衡情一般駕駛人遇此情，
    雖不致於造成自小客車撞擊電線桿翻覆之嚴重程度，然駕駛
    狀況或因個人之反應能力不足、緊張性格、或不慎誤採油門
    等因素不一而足，縱被告當時於警詢及偵查均辯稱其車速約
    30 、40公里等語，或有虛稱之嫌，但亦不能據以完全排除
    此之可能性，甚猶無從據為對被告有利之認定。抑者，縱被
    告虛稱自己之行車速度與實際有所差距，此乃事理之常，且
    其即非證人，又未依法具結，本無涉犯偽證罪之虞，是以，
    檢察官之上訴，即難認有理由，應予駁回。
據上論結，應依刑事訴訟法第368條，判決如主文。
本案經檢察官紀雅惠到庭執行職務。
中    華    民    國   100    年    12    月    30    日
              交通法庭  審判長法  官  葉明松
                              法  官  張佳燉
                              法  官  汪曉君
以上正本證明與原本無異。
不得上訴。
中    華    民    國   100    年    12    月    30    日
                              書記官  陳品潔